臺灣高等法院刑事判決
110年度上訴字第3732號
上  訴  人  
即  被  告  吳冠欣



上列上訴人因詐欺等案件，不服臺灣臺北地方法院110年度審訴
字第162號，中華民國110年10月13日第一審判決（起訴案號：臺
灣臺北地方檢察署109年度偵字第32011號），提起上訴，本院判
決如下：
    主  文
上訴駁回。
    事  實
一、吳冠欣（通訊軟體微信之帳號名稱「Foodpanda」、暱稱「
    阿彌陀佛」、「觀音山」、「路燈」）基於參與犯罪組織之
    犯意，於民國109年10月初，經由真實姓名年籍不詳、微信
    暱稱「馬超」者之介紹，加入「馬超」、莊竣堯（微信暱稱
    「夢夢」、「飛翔的胖子」、「輕輕鬆鬆獲得25萬」、「你
    數學是國文老師教的」，另經原審法院通緝中）、林○蒔（
    真實姓名年籍均詳卷）及微信暱稱「爺」、「max錢寶寶」
    、「老頭」之其他真實姓名年籍不詳者所組成之3人以上，
    以實施詐術為手段所組成具有持續性、牟利性及有結構性之
    詐欺犯罪組織（下稱本案詐欺集團），與莊竣堯、林○蒔、
    「馬超」、「爺」、「max錢寶寶」、「老頭」及本案詐欺
    集團其他成員，共同意圖為自己或他人不法之所有，基於3
    人以上共同詐欺取財及洗錢之犯意聯絡，由本案詐欺集團成
    員於附表一編號1至3所示時日，以附表一編號1至3所示之詐
    騙手法，向附表一編號1至3所示之被害人施用詐術，致其陷
    於錯誤，而依指示於附表一編號1至3所示匯款時日，將附表
    一編號1至3所示款項匯入上開編號所示之金融帳戶。嗣吳冠
    欣以附表二編號1、2所示之物作為聯絡使用之工具，依本案
    詐欺集團成員之指示，與莊竣堯、林○蒔會合後，由吳冠欣
    擔任提款車手，持莊竣堯所交付之上開帳戶提款卡，於附表
    一各該編號所示提領時地，提領各該編號所示款項，林○蒔
    則於上開提領過程中擔任把風，二人復將上開款項全數交付
    予莊竣堯，藉此製造金流斷點，以掩飾及隱匿詐欺所得財物
    之來源、去向及所在。吳冠欣並因此獲得報酬新臺幣（下同
    ）1,500元。　　
二、案經張淑娟、梁碧凌、莊東翰訴由臺北市政府警察局中山分
    局報告臺灣臺北地方檢察署檢察官偵查起訴。
    理  由
壹、程序部分：
一、關於違反組織犯罪防制條例之供述證據部分：
　　按組織犯罪防制條例第12條第1項中段規定：「訊問證人之
    筆錄，以在檢察官或法官面前作成，並經踐行刑事訴訟法所
    定訊問證人之程序者為限，始得採為證據。」係以立法排除
    被告以外之人於警詢或檢察事務官調查中所為之陳述，得適
    用刑事訴訟法第159條之2、第159條之3及第159條之5之規定
    ，故證人於警詢中之陳述，於違反組織犯罪防制條例案件，
    即絕對不具有證據能力，自不得採為判決基礎；準此，被告
    以外之人非在檢察官偵訊或法院審理時踐行具結程序所為之
    陳述，關於組織犯罪防制條例之罪，不具證據能力，惟上開
    規定，係排除一般證人於警詢陳述之證據能力之特別規定，
    被告於警詢之陳述，對被告本身而言，則不在排除之列（最
    高法院102年度台上字第2653號判決意旨參照），且該規定
    僅是針對違反組織犯罪防制條例之罪有關證據能力之特別規
    定，其他非屬組織犯罪防制條例之罪部分，其被告以外之人
    於審判外所為之陳述，不受上開特別規定之限制，仍應依刑
    事訴訟法相關規定，定其得否為證據（最高法院103年度台
    上字第2915號判決意旨參照）。查附表三編號1至3所示被害
    人等於警詢之陳述，就上訴人即被告吳冠欣（下稱被告）而
    言，係屬被告以外之人於審判外之陳述，依前揭說明，於被
    告違反組織犯罪防制條例部分，不具證據能力，不得採為判
    決之基礎，然就加重詐欺取財、洗錢等罪名，則不受此限制
    。另被告於警詢之陳述，對於其自己而言，則屬被告之供述
    ，為法定證據方法之一，自不在組織犯罪防制條例第12條第
    1項規定之排除之列，除有不得作為證據之例外，自可在有
    補強證據之情況下，作為證明被告自己犯罪之證據。
二、關於犯刑法第339條之4及洗錢防制法第14條第1項之罪之供
    述證據部分：
　　按上開組織犯罪防制條例第12條第1項中段規定，係以犯罪
    組織成員犯該條例之罪者，始足與焉，至於所犯該條例以外
    之罪，其被告以外之人所為之陳述，自仍應依刑事訴訟法相
    關規定，定其得否為證據（最高法院103年度台上字第2915
    號判決意旨參照）。次按被告以外之人於審判外之陳述，雖
    不符刑事訴訟法第159條之1至第159條之4之規定，而經當事
    人於審判程序同意作為證據，法院審酌該言詞陳述或書面陳
    述作成時之情況，認為適當者，亦得為證據；當事人、代理
    人或辯護人於法院調查證據時，知有第159條第1項不得為證
    據之情形，而未於言詞辯論終結前聲明異議者，視為有前項
    之同意，同法第159條之5第1項、第2項有明文規定。查本判
    決下列認定組織犯罪以外之事實所引用之本院作為得心證依
    據之被告以外之人於審判外陳述，經本院審理時逐項提示，
    檢察官、被告均同意作為證據而並未爭執，且未於言詞辯論
    終結前聲明異議，本院審酌各項證據作成時之狀況，尚無違
    法取得證據及證明力明顯過低等瑕疵，且與本案待證事實間
    具有相當關聯，作為證據充足全案事實之認定，應屬適當，
    依刑事訴訟法第159條之5第1項規定，均有證據能力。另本
    判決下列認定事實所引用之其餘證據，均經依法踐行調查證
    據程序，亦無違法取得、不得作為證據之情形或顯有不可信
    之情況，且均與本案具關連性，認以之作為證據應屬適當，
    故揆諸上開規定，認上揭證據資料均有證據能力。
貳、實體部分：
一、本案認定犯罪事實所憑之證據及理由：
　　上揭事實，業據被告於警詢、偵查、原審及本院均坦承不諱
    （見偵字卷第11至20、232之1至235頁，原審卷第100至101
    、106、149、237、244、307、313、315頁，本卷第76、82
    頁），並有如附表三所示之補強證據可資佐證（除證人警詢
    筆錄於證明組織犯罪部分無證據能力以外部分），足見被告
    前揭任意性自白核與事實相符，堪可採認為真。綜上所述，
    本案事證明確，被告犯行洵堪認定，應依法論科。
二、論罪：
（一）參與犯罪組織部分：
　　1.按刑罰責任之評價與法益之維護息息相關，對同一法益侵
      害為雙重評價，是過度評價；對法益之侵害未予評價，則
      為評價不足，均為法之所禁。又加重詐欺罪，係侵害個人
      財產法益之犯罪，其罪數之計算，核與參與犯罪組織罪之
      侵害社會法益有所不同，審酌現今詐欺集團之成員皆係為
      欺罔他人，騙取財物，方參與以詐術為目的之犯罪組織。
      倘若行為人於參與詐欺犯罪組織之行為繼續中，先後多次
      為加重詐欺之行為，因參與犯罪組織罪為繼續犯，犯罪一
      直繼續進行，直至犯罪組織解散，或其脫離犯罪組織時，
      其犯行始行終結。故該參與犯罪組織與其後之多次加重詐
      欺之行為皆有所重合，然因行為人僅為一參與犯罪組織行
      為，侵害一社會法益，屬單純一罪，應僅就「該案中」與
      參與犯罪組織罪時間較為密切之首次加重詐欺犯行論以參
      與犯罪組織罪及加重詐欺罪之想像競合犯，而其他之加重
      詐欺犯行，祗需單獨論罪科刑即可，無需再另論以參與犯
      罪組織罪，以避免重複評價。是如行為人於參與同一詐欺
      集團之多次加重詐欺行為，因部分犯行發覺在後或偵查階
      段之先後不同，肇致起訴後分由不同之法官審理，為裨益
      法院審理範圍明確、便於事實認定，即應以數案中「最先
      繫屬於法院之案件」為準，以「該案件」中之「首次」加
      重詐欺犯行與參與犯罪組織罪論以想像競合。縱該首次犯
      行非屬事實上之首次，亦因參與犯罪組織之繼續行為，已
      為該案中之首次犯行所包攝，該參與犯罪組織行為之評價
      已獲滿足，自不再重複於他次詐欺犯行中再次論罪，俾免
      於過度評價及悖於一事不再理原則。至於「另案」起訴之
      他次加重詐欺犯行，縱屬事實上之首次犯行，仍需單獨論
      以加重詐欺罪，以彰顯刑法對不同被害人財產保護之完整
      性，避免評價不足（最高法院109年度台上字第3945號判
      決意旨可資參照）。
　　2.查被告所加入參與之本案詐欺集團，有其組織分工，成員
      各自負擔部分行為，互為直接或間接之犯罪聯繫，人數顯
      然在3人以上，且成員間係以實施詐欺犯罪為目的，組成
      該具有牟利性之有結構性組織，為組織犯罪防制條例第2
      條第1項所稱之「犯罪組織」無誤。復依被告於警詢供稱
      ：我大約在109年10月初透過手機遊戲「傳說對決」中認
      識遊戲暱稱「狐狸」之男子，詢問我要否賺外快，之後我
      們互加微信，他的微信暱稱為「馬超」，告訴我只要幫他
      去指定地方領錢就可以賺錢，於是把我拉進一個微信群組
      裡，林○蒔也是他招募的，「馬超」就在群組裡介紹莊竣
      堯給我跟林○蒔認識，由莊竣堯告訴我詳細的工作內容，
      就是依照「馬超」指示持提款卡去ATM提款，薪水則由莊
      竣堯統一發放，我跟林○蒔就在109年10月6日開始接受「
      馬超」指示從事詐欺工作；一般是「馬超」在群組裡下達
      當天工作地點跟提領金額，現場會由莊竣堯拿提款卡給我
      ，我把提款卡轉交林○蒔，我把風，林○蒔領完後把款項交
      給我，我上交給莊竣堯；偶爾我跟林○蒔會輪流擔任車手
      或把風。薪資為提領款項1%，由莊竣堯在當日提領工作結
      束後發放給我，我擔任車手約1個月，共獲利3至4萬元等
      語（見偵字卷第18至19頁）；暨其於偵查供稱：我跟莊竣
      堯用微信聯絡，一開始他的微信暱稱是「飛翔的胖子」，
      後來改成「夢夢」，後來又變成「輕輕鬆鬆獲得25萬」，
      好像還有一個暱稱「你的數學是不是國文老師教的」，微
      信群組內還有「馬超」、「爺」、「max錢寶寶」、「老
      頭」等人，而「白胖子」、「黑胖子」、「法拉倫」、「
      麥拉倫」、「金毛」則是另一個群組。「馬超」會在微信
      裡指示我去某處領錢或收錢後，交給莊竣堯，或去便利商
      店領取包裹。江柏諺、林詠祥也有領過一天的包裹，後面
      換成江柏諺領，林○蒔也領蠻多次的；我、林○蒔、林詠祥
      是到某個地點，由莊竣堯拿報酬給我們，我做過集團內提
      款及第一層收水，也做過跟取簿手拿包裹的工作等語（見
      偵字卷第232之2至234頁），顯見其對本案詐欺犯罪組織
      之內部成員、結構及運作、搭配方式均知之甚稔。是被告
      當知其所加入者，係3人以上，以實施詐術為手段所組成
      具有持續性、牟利性及有結構性之「詐欺犯罪組織」無誤
      。至被告雖加入上開集團而涉犯有另案詐欺罪嫌（見110
      年2月22日繫屬之臺灣臺北地方法院110年度審簡字第593
      號刑事簡易判決、110年3月23日繫屬之臺灣新北地方法院
      110年度金訴字第146號刑事判決），有本院被告前案紀錄
      表在卷可參，惟本案於110年1月29日繫屬在先，被告所涉
      犯首次參與犯罪組織罪自應以最先繫屬於法院之本案為準
      ，併此敘明。
（二）洗錢部分：
　　1.洗錢防制法第2條規定：「本法所稱洗錢，指下列行為：
      一、意圖掩飾或隱匿特定犯罪所得來源，或使他人逃避刑
      事追訴，而移轉或變更特定犯罪所得。二、掩飾或隱匿特
      定犯罪所得之本質、來源、去向、所在、所有權、處分權
      或其他權益者。三、收受、持有或使用他人之特定犯罪所
      得。」以求與國際規範接軌，並參考FATF建議，修正舊法
      第3條之規定擴大洗錢罪之前置特定犯罪範圍，以提高洗
      錢犯罪追訴之可能性。從而新法第14條第1項之一般洗錢
      罪，祇須有同法第2條各款所示行為之一，而以第3條規定
      之特定犯罪作為聯結即為已足。另過去實務認為，行為人
      對犯特定犯罪所得之財物或利益作直接使用或消費之處分
      行為，或僅將自己犯罪所得財物交予其他共同正犯，祇屬
      犯罪行為之一部分或犯罪後處分贓物之行為，非本條例所
      規範之洗錢行為，惟依新法規定，倘行為人意圖掩飾或隱
      匿特定犯罪所得來源，而將特定犯罪所得直接消費處分，
      甚或交予其他共同正犯予以隱匿，或由共同正犯以虛假交
      易外觀掩飾不法金流移動，即難認僅係單純犯罪後處分贓
      物之行為，應仍構成新法第2條第1款或第2款之洗錢行為
      （最高法院108年度台上字第1744號判決意旨、110年度台
      上字第4200號判決意旨可資參照）。
　　2.查被告所參與之加重詐欺罪（詳後述），為洗錢防制法第
      3條第1款規定之特定犯罪，而被告依本案詐欺集團成員之
      指示，由被告擔任提款車手、林○蒔擔任把風，再將上開
      提領款項交付與莊竣堯轉交本案詐欺集團，藉此製造金流
      之斷點，使司法機關難以溯源追查犯罪所得之蹤跡與後續
      犯罪所得持有者，以達掩飾及隱匿詐欺所得財物之來源、
      去向及所在，當屬洗錢防制法第2條所稱之洗錢行為甚明
      。
（三）核被告就附表一編號1所為，係犯組織犯罪防制條例第3條
      第1項後段之參與犯罪組織罪、刑法第339條之4第1項第2
      款之三人以上共同詐欺取財罪、洗錢防制法第14條第1項
      之洗錢罪；就附表一編號2、3所為，均係犯刑法第339條
      之4第1項第2款之三人以上共同詐欺取財罪、洗錢防制法
      第14條第1項之洗錢罪。被告就附表一編號1至3所為，與
      莊竣堯、林○蒔、「馬超」、「爺」、「max錢寶寶」、「
      老頭」及本案詐欺集團其他成員間，具犯意聯絡及行為分
      擔，應論以共同正犯。被告就附表一編號1至3各次所為，
      均係以一行為而觸犯數罪名，為想像競合犯，各從一重依
      刑法第339條之4第1項第2款之三人以上共同詐欺取財罪處
      斷。被告就附表一編號1至3所為，犯意各別，行為互殊，
      應予分論併罰。
（四）刑之減輕：
　　　按「犯（組織犯罪條例）第三條之罪自首，並自動解散或
      脫離其所屬之犯罪組織者，減輕或免除其刑；因其提供資
      料，而查獲該犯罪組織者，亦同；偵查及審判中均自白者
      ，減輕其刑」、「犯（洗錢防制法）前2條之罪，在偵查
      或審判中自白者，減輕其刑」，組織犯罪條例第8條第1 
      項後段、洗錢防制法第16條第2項分別定有明文。次按想
      像競合犯之處斷刑，本質上係「刑之合併」。其所謂從一
      重處斷，乃將想像競合犯組成之評價上數罪，合併為科刑
      一罪，其所對應之刑罰，亦合併其評價上數罪之數法定刑
      ，而為一個處斷刑。易言之，想像競合犯侵害數法益者皆
      成立犯罪，論罪時必須輕、重罪併舉論述，同時宣告所犯
      各罪名，包括各罪有無加重、減免其刑之情形，亦應說明
      論列，量刑時併衡酌輕罪部分量刑事由，評價始為充足，
      然後依刑法第55條前段規定「從一重處斷」，非謂對於其
      餘各罪可置而不論。因此，法院決定處斷刑時，雖以其中
      最重罪名之法定刑，做為裁量之準據，惟於裁量其輕重時
      ，仍應將輕罪合併評價在內（最高法院108年度台上字第4
      405、4408號判決意旨參照）。查被告就其加入本案詐欺
      集團擔任持人頭帳戶提款卡領款後層轉其他成員之角色分
      工等客觀事實，於警詢、偵查及原審均坦承不諱，業如前
      述，應認被告對本案參與犯罪組織、洗錢罪之主要構成要
      件事實於偵查及審判中有所自白，原依上開規定減輕其刑
      ，惟依前揭罪數說明，其就上開犯行均係從一重論處三人
      以上共同詐欺取財罪，其所犯參與犯罪組織罪、洗錢罪係
      屬想像競合犯其中之輕罪，揆諸前揭說明，僅由本院於後
      述依刑法第57條量刑時一併衡酌該部分減輕其刑事由。
三、上訴駁回：
　　原審審理結果，認被告所犯罪證明確而適用組織犯罪防制條
    例第3條第1項後段、洗錢防制法第14條第1項、刑法第339條
    之4第1項第2款、第55條等規定，並以行為人之責任為基礎
    ，審酌被告因貪圖小利，參與本案詐欺集團，擔任提款車手
    工作，不僅漠視他人財產權，且對社會治安造成相當之影響
    ，應予相當程度之非難，併參以被告犯後坦承犯行，就參與
    組織、洗錢等犯行亦均坦承不諱，依前揭罪數說明，被告之
    犯行均從一重論處三人以上共同詐欺取財罪，然就此部分想
    像競合輕罪得減刑部分，依刑法第57條併予審酌之，另考量
    被告與附表一各該編號所示告訴人和解之情形等節（詳見附
    表三各該編號「和解情形」欄），兼衡被告於本案詐欺集團
    中所擔任角色之涉案程度，犯罪所生損害，再衡酌被告自述
    高職肄業之智識程度、現職為全家超商店員、月收入25,000
    元、未婚、無扶養對象等家庭生活經濟狀況（見原審卷第31
    6頁），暨其犯罪之動機、目的及手段等一切情狀，認被告
    犯如附表一編號1至3所示各罪，分別量處如附表一編號1至3
    「原審宣告刑」欄所示，併定其應執行有期徒刑1年6月；被
    告因本案犯行獲得報酬1,500元一節，業據被告於警詢供承
    在卷（見偵字卷第17頁），屬其犯罪所得，參以被告與告訴
    人張淑娟雖已和解，然履行期尚未屆至而未實際支付款項與
    告訴人等節，有原審法院調解筆錄附卷可考（見原審卷第32
    1至322頁），並經本院依職權電詢告訴人張淑娟，其答稱被
    告迄今尚未履行，有本院公務電話查詢紀錄表在卷可參（見
    本院卷第51頁），被告亦坦承尚未賠償告訴人等語不諱（見
    本院卷第81頁），是此部分犯罪所得雖未扣案，仍應依刑法
    第38條之1第1項前段、第3項規定沒收，並於全部或一部不
    能沒收或不宜執行沒收時，追徵其價額；至被告所提領如附
    表一編號1至3所示款項，固為洗錢防制法第14條第1項之洗
    錢罪所掩飾、隱匿之財物，惟上開款項已全數交與莊竣堯，
    業據被告於警詢供承無誤（見偵字卷第15頁），要難認屬被
    告所有之財物，自無從依洗錢防制法第18條第1項規定宣告
    沒收；未扣案如附表一編號1至3所示帳戶提款卡，固為供前
    開各該編號所示犯行之用，然屬上開帳戶申設人所有，並非
    被告所有之物，且前揭帳戶提款卡業經被告丟棄一節，業據
    被告於警詢供承在卷（見偵字卷第15頁），爰不予宣告沒收
    ；未扣案如附表二編號1所示之物，乃本案詐欺集團成員交
    與被告、供其本案犯罪時與本案詐欺集團成員聯繫使用等節
    ，固據被告於原審訊問時供承在卷（見原審卷第101頁），
    惟卷內並無證據證明上開物品確實為警查扣，亦無客觀證據
    佐證該物尚屬存在，為免造成執行上困難，爰不予宣告沒收
    ；未扣案如附表二編號2所示之物，為供被告與本案詐欺集
    團成員聯繫使用一節，固據被告於警詢供承在卷（見偵字卷
    第17頁），惟上開物品已遭被告丟棄等節，業據被告於警詢
    供承無誤（見偵字卷第17、19頁），爰不予宣告沒收，核無
    認定事實錯誤、量刑瑕疵或違背法令之情形，其結論尚無不
    合。茲原判決已詳予審酌刑法第57條各款及前揭所列情狀，
    兼以被告犯罪情節、素行、生活狀況、犯後態度始終坦承犯
    行等一切情狀，予以綜合考量，在法定刑度範圍內，就被告
    如附表一編號1至3所示犯行各處有期徒刑1年2月、1年4月、
    1年2月，併定應執行有期徒刑1年6月，已屬從輕，核屬原審
    量刑職權之適法行使，並無違反罪刑相當及比例原則，且關
    於科刑資料之調查，業就犯罪情節事項，於論罪證據調查階
    段，依各證據方法之法定調查程序進行調查，另就犯罪行為
    人屬性之單純科刑事項，針對被告相關供述，提示調查，使
    當事人有陳述意見之機會，並允就科刑範圍表示意見，自無
    科刑資料調查內容無足供充分審酌而適用法則不當之違法情
    形，是原審量刑並無濫用量刑權限，亦無判決理由不備，或
    其他輕重相差懸殊等量刑有所失出或失入之違法或失當之處
    。被告上訴意旨主張認罪並請求再予從輕量刑或緩刑云云，
    為無理由，應予駁回。
四、不予宣告強制工作之說明：
　　按組織犯罪防制條例第3條第3項規定：「犯第1項之罪者，
    應於刑之執行前，令入勞動場所，強制工作，其期間為3年
    。」就受處分人之人身自由所為限制，違反憲法比例原則及
    憲法明顯區隔原則之要求，與憲法第8條保障人身自由之意
    旨不符，經司法院釋字第812號解釋自110年12月10日公布日
    起，失其效力。是被告所犯該條例第3條第1項後段之參與犯
    罪組織罪部分，爰不諭知強制工作之保安處分。　　　
據上論斷，應依刑事訴訟法第368條，判決如主文。
本案經檢察官張瑞娟到庭執行職務。
中　　華　　民　　國　　111 　年　　2 　　月　　16　　日
                  刑事第十七庭  審判長法　官  鄭水銓
                                      法　官  黃雅芬
                                      法　官  沈君玲
以上正本證明與原本無異。
如不服本判決，應於收受送達後20日內向本院提出上訴書狀，其
未敘述上訴之理由者並得於提起上訴後20日內向本院補提理由書
（均須按他造當事人之人數附繕本）「切勿逕送上級法院」。
                                      書記官  曾彥碩
中　　華　　民　　國　　111 　年　　2 　　月　　16　　日
附錄：本案論罪科刑法條全文
洗錢防制法第14條
有第二條各款所列洗錢行為者，處7年以下有期徒刑，併科新臺
幣5百萬元以下罰金。
前項之未遂犯罰之。
前二項情形，不得科以超過其特定犯罪所定最重本刑之刑。

組織犯罪防制條例第3條
發起、主持、操縱或指揮犯罪組織者，處3年以上10年以下有期
徒刑，得併科新臺幣1億元以下罰金；參與者，處6月以上5年以
下有期徒刑，得併科新臺幣1千萬元以下罰金。但參與情節輕微
者，得減輕或免除其刑。
具公務員或經選舉產生之公職人員之身分，犯前項之罪者，加重
其刑至二分之一。
犯第1項之罪者，應於刑之執行前，令入勞動場所，強制工作，
其期間為3年。
前項之強制工作，準用刑法第90條第2項但書、第3項及第98條第
2項、第3項規定。
以言語、舉動、文字或其他方法，明示或暗示其為犯罪組織之成
員，或與犯罪組織或其成員有關聯，而要求他人為下列行為之一
者，處3年以下有期徒刑，得併科新臺幣3百萬元以下罰金：
一、出售財產、商業組織之出資或股份或放棄經營權。
二、配合辦理都市更新重建之處理程序。
三、購買商品或支付勞務報酬。
四、履行債務或接受債務協商之內容。
前項犯罪組織，不以現存者為必要。
以第5項之行為，使人行無義務之事或妨害其行使權利者，亦同
。
第5項、第7項之未遂犯罰之。

中華民國刑法第339條之4
犯第339條詐欺罪而有下列情形之一者，處1年以上7年以下有期
徒刑，得併科1百萬元以下罰金：
一、冒用政府機關或公務員名義犯之。
二、三人以上共同犯之。
三、以廣播電視、電子通訊、網際網路或其他媒體等傳播工具，
    對公眾散布而犯之。
前項之未遂犯罰之。　

附表一：
編號 被害人/告訴人 詐騙時日 詐騙手法 匯款時日 匯款金額（新臺幣） 匯入帳戶 提領時地 提領金額（新臺幣） 原審宣告刑 本院主文 1 梁碧凌  109年10月5日22時許至翌（6）日17時許間 本案詐欺犯罪組織成員於左列時間，假冒「小三美日」購物網站人員，致電梁碧凌佯稱：其於網路購物刷卡遭重複扣款，需匯款到指定帳戶云云，致梁碧凌陷於錯誤，而依指示匯款。 109年10月6日 ⑴18時33分許 ⑵18時35分許 ⑴19,089元 ⑵7,987元 中華郵政帳號00000000000000號帳戶 109年10月6日 ⑴18時37分17秒 ⑵18時38分14秒 ⑶18時39分19秒 (臺北市○○區○○○路00號臺北民權郵局ATM）　 ⑴60,000元 ⑵60,000元 ⑶7,000元  吳冠欣犯三人以上共同詐欺取財罪，處有期徒刑壹年貳月。 上訴駁回。 2 張淑娟  109年10月6日18時30分前某時許 本案詐欺集團成員於左列時間，假冒「小三美日」網路電商人員，致電張淑娟佯稱：其於網路購物刷卡遭重複扣款，需配合操作網銀云云，致張淑娟陷於錯誤，而依指示匯款。 109年10月6日 ⑴18時30分06秒 ⑵18時31分52秒 ⑴49,987元 ⑵49,989元  同上 同上 同上 吳冠欣犯三人以上共同詐欺取財罪，處有期徒刑壹年肆月。 上訴駁回。 3 莊東翰  109年10月6日18時26分許 本案詐欺集團成員於左列時間，假冒購物網站人員，致電莊東翰佯稱：其於網路購物交易因平台作業疏失，致遭加入為高級會員，需依指示操作網銀云云，致莊東翰陷於錯誤，而依指示匯款。 109年10月6日 19時01分許   23,123元  同上 109年10月6日 19時06分10秒 (臺北市○○區○○○路00號臺北民權郵局ATM）　 23,000元  吳冠欣犯三人以上共同詐欺取財罪，處有期徒刑壹年貳月。 上訴駁回。 

附表二：
編號 物品名稱 1 不詳SIM卡1張 2 不詳行動電話1支（含門號0000000000號SIM卡1張） 

附表三：
編號 被害人/告訴人 相關證據名稱及出處 和解情形 1 梁碧凌  ⑴證人即告訴人梁碧凌於警詢之證述（見偵字卷第81至83頁）。 ⑵內政部警政署反詐騙諮詢專線紀錄表（見偵字卷第73至75頁）。 ⑶告訴人梁碧凌所申設之臺灣企銀帳戶之網路銀行電子郵件交易通知、轉出記錄查詢、中國信託商業銀行收支明細（見偵字卷第91至95頁）。 ⑷附表一所示銀行帳戶交易明細（見偵字卷第123頁）。 ⑸監視器錄影畫面翻拍照片（見偵字卷第125至163、169至177頁）。　 被告因告訴人梁碧凌放棄求償而未能與之和解，此有原審法院公務電話紀錄附卷可參（見原審卷第137、193頁）。 2 張淑娟  ⑴證人即告訴人張淑娟於警詢之證述（見偵字卷第45至53頁）。 ⑵內政部警政署反詐騙諮詢專線紀錄表（見偵字卷第37至39頁）。 ⑶告訴人張淑娟所申設之台北富邦銀行帳戶交易明細（見偵字卷第59頁）。 ⑷附表一所示銀行帳戶交易明細（見偵字卷第123頁）。 ⑸監視器錄影畫面翻拍照片（見偵字卷第125至163、169至177頁）。 被告應給付告訴人張淑娟新臺幣（下同）5萬元，給付方式如下：自民國110年11月起，按月於每月15日以前給付2萬5,000元至全部清償完畢為止，如有一期未履行，視為全部到期（以上款項逕匯入告訴人張淑娟指定之帳戶），此有原審法院調解筆錄附卷可查（見原審卷第321至322頁）。 3 莊東翰  ⑴證人即告訴人莊東翰於警詢之證述（見偵字卷第107至113頁）。 ⑵內政部警政署反詐騙諮詢專線紀錄表（見偵字卷第97至99頁）。 ⑶網路銀行轉帳交易明細（見偵字卷第117頁）。 ⑷附表一所示銀行帳戶交易明細（見偵字卷第123頁）。 ⑸監視器錄影畫面翻拍照片（見偵字卷第125至155、165至177頁）。　  被告因告訴人莊東翰放棄求償而未能與之和解，此有原審法院公務電話紀錄附卷供參（見原審卷第139頁）。